【裁判字號】    98,訴,3172
【裁判日期】    981026
【裁判案由】    毒品危害防制條例
【裁判全文】
臺灣臺中地方法院刑事判決              98年度訴字第3172號
公  訴  人  臺灣臺中地方法院檢察署檢察官
被      告  甲○○
上列被告因違反毒品危害防制條例案件，經檢察官提起公訴（98
年度毒偵字第3233號），被告於本院準備程序中就被訴之事實為
有罪之陳述，經本院合議庭裁定由受命法官獨任進行簡式審判程
序審理，判決如下：
    主      文
甲○○施用第一級毒品，累犯，處有期徒刑拾月。
    事實及理由
壹、程序方面
    刑事訴訟法第273條之1第1 項規定除被告所犯為死刑、無期
    徒刑、最輕本刑為3 年以上有期徒刑之罪或高等法院管轄第
    一審案件者外，於審判期日前之程序進行中，被告先就被訴
    事實為有罪之陳述時，審判長得告知被告簡式審判程序之旨
    ，並聽取當事人、代理人、辯護人及輔佐人之意見後，裁定
    進行簡式審判程序。查本案被告甲○○被訴違反毒品危害防
    制條例案件，非前開不得進行簡式審判程序之案件，經被告
    於本院審理時就被訴之事實為有罪之陳述，且經本院告知被
    告簡式審判程序之旨，聽取被告及檢察官之意見後，爰依刑
    事訴訟法第273條之1 第1項規定裁定改依簡式審判程序審判
    之，先予敘明。
貳、實體方面
一、犯罪事實：
（一）甲○○前於民國88年間，因施用毒品案件，經本院裁定令
      入勒戒處所觀察、勒戒後，因認無繼續施用毒品之傾向，
      經臺灣臺中地方法院檢察署檢察官以88年度毒偵字第2674
      號為不起訴處分確定；復因強盜案件，經本院判決判處有
      期徒刑4年6月確定，併與另案肅清煙毒案件之殘刑1 年10
      月12日接續執行，而於94年11月15日因縮短刑期假釋出監
      ，假釋付保護管束，嗣於95年6 月14日保護管束期滿執行
      完畢（本件構成累犯）；又於96年間因施用毒品案件，經
      本院再次裁定令入勒戒處所觀察、勒戒後，認有繼續施用
      毒品之傾向，而經本院裁定令入戒治處所施以強制戒治，
      嗣於97年7 月16日因停止強制戒治處分而出監，該強制戒
      治處分則於97年10月3日期滿執行完畢。
（二）詎甲○○猶未悛悔警惕，明知海洛因係毒品危害防制條例
      所列之第一級毒品，不得施用及持有，仍於強制戒治執行
      完畢釋放後5 年內，基於施用第一級毒品海洛因（下稱海
      洛因）之犯意，而於98年7月14日下午7時許，在臺中縣太
      平市○○路○段67巷62弄4樓住處內，以將海洛因摻水放入
      針筒內並注射之方式施用海洛因1次。嗣於98年7月16日下
      午1 時40分許，在臺中市○○路與精武路口號前，因形跡
      可疑，為警盤查，並於同日下午2 時許，經甲○○同意採
      其尿液檢驗，鑑驗結果呈嗎啡陽性反應，始悉上情。
（三）案經臺中市警察局第二分局報告臺灣臺中地方法院檢察署
      檢察官偵查起訴。
二、上開犯罪事實，業經被告甲○○於偵查中及本院準備程序時
    均坦承不諱，且被告同意於前開時間採集之尿液經送驗，結
    果呈海洛因之代謝物嗎啡陽性反應乙節，復有中山醫學大學
    附設醫院檢驗科藥物檢測中心98年7 月23日尿液檢驗報告、
    臺中市警察局第二分局委託鑑驗代號與真實姓名對照表各1
    份在卷可稽，是被告前開自白核與事實相符，堪予採信。本
    案事證已臻明確，被告犯行洵堪認定，應依法論科。
三、核被告甲○○所為，係犯毒品危害防制條例第10條第1 項之
    施用第一級毒品罪。按海洛因係毒品危害防制條例第2條第2
    項第1款規定之第一級毒品，依該條例第10條第1項規定：「
    施用第一級毒品者，處6月以上5年以下有期徒刑」、第2 項
    規定：「施用第二級毒品者，處3 年以下有期徒刑」，又同
    條例第23條第2 項復規定：「觀察、勒戒或強制戒治執行完
    畢釋放後，5 年內再犯第10條之罪者，應依法追訴或裁定交
    付審理。」。本案被告有事實欄所載曾因施用毒品案件，經
    觀察勒戒及強制戒治執行完畢之紀錄，有臺灣高等法院被告
    全國前案紀錄表在卷可考，被告於強制戒治執行完畢釋放後
    ，5 年內再犯本案施用第一級毒品罪，應依上揭規定追訴處
    罰。而被告施用第一級毒品前持有第一級毒品之低度行為經
    施用之高度行為所吸收，不另論罪。又被告有如事實欄所載
    犯罪科刑及刑之執行情形，有臺灣高等法院被告前案紀錄表
    在卷可稽，其於有期徒刑執行完畢後5 年內，故意再犯本案
    有期徒刑以上之罪，為累犯，應依法加重其刑。爰審酌被告
    曾有施用毒品而經觀察勒戒、強制戒治之紀錄，有上開前案
    紀錄表可參，詎其猶未悛悔警惕，再犯本案施用第一級毒品
    之罪，顯未因前所受之觀察勒戒、強制戒治及刑罰執行而決
    心改過，矯正其行，自制力亦顯不佳；再者，被告施用毒品
    不但足以導致精神障礙、性格異常，甚至造成生命危險，戕
    害個人身心健康，對社會治安可能之危害程度非輕，並斟酌
    其犯罪之動機、目的、手段暨施用第一級毒品之次數及犯罪
    後坦承犯行，態度尚佳等一切情狀，量處如主文所示之刑，
    以示儆懲。
據上論斷，應依刑事訴訟法第273條之1第1項、第299條第1 項前
段，毒品危害防制條例第10條第1 項，刑法第11條前段、第47條
第1項，判決如主文。
本案經檢察官乙○○到庭執行職務。
中    華    民    國    98    年  10     月     26    日
                  刑事第四庭  法  官  潘曉玫
以上正本證明與原本無異。
如不服本判決應於收受判決後10日內向本院提出上訴書狀，並應
敘述具體理由；其未敘述上訴理由者，應於上訴期間屆滿後20日
內向本院補提理由書（均須按他造當事人之人數附繕本）「切勿
逕送上級法院」。
                              書記官  張齡方
中    華    民    國    98    年    10    月    26    日
附錄本案論罪科刑法條全文：
毒品危害防制條例第十條
施用第一級毒品者，處六月以上五年以下有期徒刑。
施用第二級毒品者，處三年以下有期徒刑。


司法院資訊處製作；財團法人民間司法改革基金會備份。
